# 合并财务报表的账务处理

提问人：fuyunfeng90 时间：2020-04-05 08:05:24
陈版：
A公司持有B公司100%股权，持有C公司63.5%股权， 2019 年C公司将持有的D公司70%股权转让给B公司，转让之后C公司不再持有D公司股权，上述股权转让属于同一控制下企业合并；C公司因转让股权确认投资收益 1000万，那么在A公司合并报表层面应该怎么进行账务处理？
C公司确认的 1000 万的投资收益合并层面怎么调整？
借：投资收益 1000
贷：资本公积 635
贷：少数股东损益 365
这样处理是否恰当？

回答人：chenyiwei
该事项属于A的合并报表范围内的内部交易，并未因此改变A可控制的经济资源，因此在A的合并报表中，应完全抵销该项交易的影响。
在A的合并报表层面，应抵销C单户报表层面确认的D公司股权处置损益和B公司报表中就同一控制下合并事项冲减资本公积的金额。这两项金额之间的差额通常是由于目标公司D历年累积的留存收益和其他综合收益等引起的，故抵销分录中还会涉及对年初未分配利润、其他综合收益等项目的调整。
最后，因为C是非全资子公司，所以C合并报表层面处置D股权的损益的抵销影响应按照少数股东持有C的股权的比例（36.5%）分配给少数股东权益和少数股东损益。